# 关于国有股权变动中的一个问题

提问人：missy 时间：2010-11-08 15:12:09
甲企业为国有企业，向乙企业借款 100 万元，参股丙公司，借款协议中约定一年后如甲企业无法归还这 100 万，则丙公司的 100 万股权的一切权益归乙公司享有。 相当于甲企业所持　国有股无偿给了别人，现丙企业拟上市，在审核时会有问题吗？

回答人：chenyiwei
从你说的情况看，该交易的实质是否为：甲公司向乙公司借入质押借款，质押物为利用该借款所形成的 100 万丙公司股权？这个问题对审核的影响，主要是考虑：（ 1 ）甲公司和乙公司与丙公司的实际控制人之间的关系；（ 2 ）该 100 万股权对丙公司整体股权结构而言是否重大，如果到时转移该 100 万股权的，是否可能导致丙公司的控股股东、实际控制人发生变动，或者股权结构发生重大变动；
（ 3 ）是否涉及与该条款相关的纠纷；（ 4 ）甲公司当前的偿债能力状况，以及解除该项质押的可能性。 相关规定：证监会 32 号令第11 、 12 条。